# 电信业务预存话费的会计核算。

提问人：vivalavida 时间：2014-05-21 23:27:59
某SP业务公司经营话费、点卡及Q币代充业务，在电信运营商及点卡充值公司处开立专用通道并预存一定待充值费用。等接到订单后再通过操作终端将充值金额冲入指定的手机号码、网游账号等。问：企业预存的这部分费用应如何核算：预付账款？存货？其他流动资产？

回答人：chenyiwei
这部分预存款在存入后能否随时取回？转存入手机号是是否按预存款金额 1 ： 1 存入？从存入到转入手机号的时间间隔一般多久？该企业的具体盈利模式是什么？

提问人：vivalavida 时间：2014-05-23 01:22:55
①不能随时取回，只能在和供应商合作结束后返还余额； ②预存的金额转入制定手机号码是按1:1，但大量采购的时候供应商会给予一定折扣 ③一般间隔是1-3月，企业会预计下个月可能的充值量，适量采购 ④盈利模式就是供销两边的利润：一边是供应商大量采购时给予的较大折扣；一边是客户（一般是大型商户）在给予其消费者兑换消费积分（积分换话费、积分换Q币等）时采购本公司的话费、Q币时的采购价格相对于实际充值金额高一些，比如 5 块钱Q币按5.5元向企业采购。

回答人：chenyiwei
根据你说的情况，建议列报为预付款项，属于非货币性流动资产。

提问人：TomyRen 时间：2014-05-23 21:32:43
我认为可以作为存货处理，首先这是公司的主营，公司通过这种方式经营，购进点卡，代充，我们可以把这种业务理解为购销行为，而且满足存货确认的任何一条标准。同样疑惑，请陈版解惑

回答人：chenyiwei
经提示，我认为 4 楼、 5 楼的意见也有一定的合理性，建议了解和考虑行业内通常的处理方式。感谢补充。